## MOHAMED LAMINE

# **KONE**

## DEVELOPPEUR WEB MOBILE



## CONTACT

## Téléphone

+223 71 78 04 82

## **Adresse**

Niamakoro koko (BAMAKO-MALI)

#### **Email**

konelamine1122@gmail.com

#### **Portfolio**

https://malla223.github.io/Portfolio/

## MES COMPÉTENCES

Photoshop / Adobe XD Photographie HTML / CSS / BOOSTRAP / WORDPRESS IONIC / ANGULAR / FLUTTER TRAVAIL EN EQUIPE

## A PROPOS DE MOI



Designer graphique - Photographe depuis plus de 2 ans, j'ai mis ma curiosité et ma créativité au service de la Technologie pour créer les Flyers, Logo et Affiches de nombreuses Start-Up comme SO-DOKOTORO. Rigoureux et passionné, j'aime travailler en équipe pour plus de creativiter.

Fraîchement diplômée en Developpement WEB et MOBILE de l'école du code a ORANGE DIGITAL KALANSO, j'ai hâte de pouvoir mettre mes services de developper et designer a votre service.

## **EXPERIENCES**

### Du 16-12-2022 au 23-12-2022

Participation à la gestion automatique des groupes d'apprenants à Orange Digital Kalanso.

Conception de l'interface utilisateur et intégration des API spring boot en IONIC ANGULAR.

#### Du 16-11-2022 au 05-12-2022

Participation à ODC MANAGER (Outil de gestion des activités à Orange Digital Center)

Gérer les exceptions d'enregistrements et la documentation des API en Spring Boot.

### Juillet 2019 à Maintenant

## Designer graphique freelance

Création de Logo professionnelle, Flyers, Affiches publicitaires, carte de visite pour des Start-Up et Associations comme SO-DOKOTORO et Le COJEP (Collectif des Jeunes Etudiants en Pharmacie).

## Décembre 2022 à Mai 2022 Superviseur à l'ONG AMADICO-J4

Supervision des 30 centres d'alphabétisations de l'académie d'enseignement de DIOILA.

### **EDUCATIONS**

ngénierie en Développement	Aout 2022
WEB et MOBILE	à
Overes as District Mades	Maintenant

Orange Digital Kalanso

Licence en Génie Logiciel

2016 - 2019

Technolab-ISTA

#### Baccalauréat Malien

2013 - 2014

Lycée la Bruyère de Faladiè

#### LOISIRS

FOOTBALL - CINEMA - VOYAGES - INTERNET

#### REFERENCE

Hamadoun K DIALLO

+223 72 97 60 33